---
title: "Governos FHC 1995-2002"
subtitle: "<br/>Seminário da disciplina Economia Brasileira"  

institute: "UNIVASF"
date: '`r Sys.Date()`'
encoding: "UTF-8"
output:
  xaringan::moon_reader:
    seal: true
    chakra: libs/remark-latest.min.js
    lib_dir: libs
    css: [xaringan-themer.css, "footer-header.css", custom.css]
    nature:
      highlightStyle: github
      highlightLines: true
      countIncrementalSlides: false
      beforeInit: "macro.js"
      slideNumberFormat: "%current%/%total%"
---
layout: true
  
<div class="my-header"></div>

<div class="my-footer"><span>Economia Brasileira    
&emsp;&emsp;&emsp;&emsp;&emsp;&emsp;&emsp;&emsp;&emsp;&emsp;&emsp;&emsp;&emsp;
&emsp;&emsp;&emsp;&emsp;&emsp;&emsp;&emsp;&emsp;&emsp;&emsp;&emsp;&emsp;&emsp;
Administração - UNIVASF</span></div> 

---
```{r setup, include=FALSE}
options(htmltools.dir.version = FALSE)
```

```{r xaringan-themer, include=FALSE, warning=FALSE}
library(xaringanthemer)
style_duo_accent(
  primary_color = "#13b042",
  secondary_color = "#ffd51c",
  inverse_header_color = "#f4f7ed"
)
```

# Governos FHC 1995-2002
## Apresentado por:
  * Amanda Madeiro
  * Carlos Eduardo    
  * Jéssica Moreira
  * Michaela Samara
  * Pedro Cecílio
---

# Governo Fernando Henrique Cardoso
* Fatores que garantiram a eleição do ex-Ministro da Fazenda para o cargo de Presidente da República:
  * O sucesso do Plano Real, que trouxe um contexto favorável, com crescimento da demanda e do poder aquisitivo.
* Principais características do primeiro mandato:
  * Busca pela estabilização e reformas econômicas;
  * Desequilíbrio externo e fiscal.
* No segundo mandato:
  * Ajustamento fiscal e externo;
  * Mudanças na condução da política macroeconômica.
---

# Governo Fernando Henrique Cardoso
* Contribuições dos governos FHC:
  * Reforma do Estado;
  * Maior transparência da gestão pública;
  * Descentralização na provisão dos serviços públicos;
  * Arcabouço regulatório;
  * Consolidação do sistema financeiro e sua adaptação ao quadro de baixa inflação;
  * Abertura econômica;
  * Compromisso dos diversos atores econômicos com a estabilidade monetária.
---
# Governo Fernando Henrique Cardoso
* Apesar das contribuições...
  * <span style="color: red;">Vários desequilíbrios;</span>
  * <span style="color: red;">O país manteve baixas taxas de investimento e crescimento;</span>
  * <span style="color: red;">Instabilidade (cenário externo conturbado e crises internacionais).</span>
---
## Primeiro mandato de FHC (1995-1998)
>* **<span style="color: red;">Desequilíbrio no setor externo</span>**
>  * Valorização cambial + juros altos + estabilização = estímulo para entrada de recursos externos no país;
>  * O Banco Central adotou **política cambial** com **taxa de câmbio fixa para >cima** e **flexível para baixo**;
>  * A possibilidade de importação força os preços internos a se acomodarem aos preços internacionais;
>    * Essa estratégia é eficiente para os **bens *tradeables*** (importáveis e exportáveis) mas ineficiente para os ***non-tradeables*** (setor de serviços, que não se pode importar) que tendem a continuar subindo.
---
```{r echo=FALSE, message=FALSE, warning=FALSE}
library("tidyverse")
tibble("Item" = c("Índice de Preços por Atacado - OG", 
                  "Índice de Preços ao Consumidor - Brasil",
                  "Gêneros Alimentícios", 
                  "Alimentação Fora do Domicílio", 
                  "Aluguel", 
                  "Roupas de Cama, Mesa e Banho", 
                  "Material Escolar", 
                  "Educação - Cursos Formais", 
                  "Equipamentos Eletrônicos", 
                  "Serviços de Residência", 
                  "Roupas", 
                  "Serviços de Vestuário", 
                  "Medicamentos", 
                  "Médico, Dentista e Outros", 
                  "Peças e Acessórios - Veículos", 
                  "Serviços de Oficina"), 
       "%" = c(22.8, 
               55.04,
               20.93,
               48.14,
               198.12,
               18.12,
               36.41,
               132.13,
               11.25,
               66.58,
               29.01,
               92.94,
               39.36,
               92.46,
               14.01,
               28.94))
```
---
## Usando tabulizer para extrair uma tabela de um livro em PDF 1
```{r}
library("tidyverse")
library("tabulizer")
location <- 'E:/Users/pedro/Downloads/Economia Brasileira Contemporânea 8 fhc grafico 1.pdf'
out <- extract_tables(location, encoding = "UTF-8")
```
---
## Usando tabulizer para extrair uma tabela de um livro em PDF 2
```{r}
final <- do.call(rbind, out[-length(out)])

```
---
```{r}

# table headers get extracted as rows with bad formatting. Dump them.
final <- as.data.frame(final[4:nrow(final), ])

# Column names
headers <- c('Item', '%', 'Item', '%')

# Apply custom column names
names(final) <- headers

```
---
```{r}
head(final)
```


---

```{r}
library(rJava)      # Needed for tabulizer
library(tabulizer)  # Handy tool for PDF Scraping
library(tidyverse)  # Core data manipulation and visualization libraries
```


---

```{r}
# PDF Scrape Tables
endangered_tabela_1_fhc_scrape <- extract_tables(
    file   = "E:/Users/pedro/Downloads/Economia Brasileira Contemporânea 8 fhc grafico 1.pdf", 
    method = "decide", 
    output = "data.frame", encoding = "UTF-8")
```


---

```{r}
# Pluck the first table in the list
endangered_tabela_1_fhc_scrape_raw_tbl <- endangered_tabela_1_fhc_scrape %>% 
    pluck(1) %>% 
    as_tibble()

```

---

```{r}
# Show first 6 rows
(endangered_tabela_1_fhc_scrape_raw_tbl %>% select(-X) -> endangered_tabela_1_fhc_scrape_raw_tbl)
```

---
#### Variação de preços acumulada - agosto/1994 a janeiro/1997 - itens selecionados.
```{r echo=FALSE, message=FALSE, warning=FALSE}
library("kableExtra")
endangered_tabela_1_fhc_scrape_raw_tbl %>% knitr::kable(col.names = c("Item", "%", "Item", "%"), caption = "Tabela 1 (pesquisar como deixar mais bonito)[note]") %>% 
  kable_styling("striped", full_width = T, position = "center", font_size = 15) %>%
  add_footnote(c("Fonte: Economia Brasileira Contemporânea, p.580-581", "Tá errado mas foda-se por enquanto"), notation = "number")
```
##### Observe que:
  * Preço dos alimentos aumentou 20%, enquanto que comer fora de casa 50%;
  * Serviços de oficina mais caros que as peças.
---
## separando a tabela Item e X. e salvando.
```{r}
#separando as tabelas
endangered_tabela_1_fhc_scrape_raw_tbl %>% 
  select(Item, X.) -> tabela_1_fhc_p1
```

---
## separando a tabela Item.1 e X..1 e salvando.
```{r}
endangered_tabela_1_fhc_scrape_raw_tbl %>% 
  select(Item.1, X..1) -> tabela_1_fhc_p2
```

---
## juntando as duas tabelas
```{r}
(full_join(tabela_1_fhc_p1, tabela_1_fhc_p2, by = c("Item" = "Item.1", "X." = "X..1")) -> tabela_1_fhc_f1)
```

---
#### Variação de preços acumulada - agosto/1994 a janeiro/1997 - itens selecionados.
```{r echo=FALSE}
tabela_1_fhc_f1  %>% mutate(X. = as.character(X.)) %>% arrange(desc(X.)) %>%  knitr::kable(col.names = c("Item", "%"))
```


